臺灣高等法院刑事判決
110年度上訴字第3325號
上  訴  人  
即  被  告  吳凱元


                    
　　　　　　　　　　
選任辯護人  陳志峯律師
            王紹安律師
上  訴  人  
即  被  告  姚守鴻


選任辯護人  陳俊隆律師
上  訴  人  
即  被  告  李俊宇


選任辯護人  林庭暘律師
上  訴  人  
即  被  告  陳晋北


            尹昱翔


上二人共同
選任辯護人  蕭萬龍律師
            郭明翰律師
上列上訴人即被告等因傷害等案件，不服臺灣新竹地方法院109
年度訴字第625號，中華民國110年9月7日第一審判決（起訴案號
：臺灣新竹地方檢察署109年度偵字第5025號、第5474號），提
起上訴，本院判決如下：
    主  文
原判決撤銷。
吳凱元共同犯傷害罪，處有期徒刑陸月，如易科罰金，以新臺幣
壹仟元折算壹日。 
姚守鴻共同犯傷害罪，處有期徒刑陸月，如易科罰金，以新臺幣
壹仟元折算壹日；又共同犯強制罪，處有期徒刑肆月，如易科罰
金，以新臺幣壹仟元折算壹日。應執行有期徒刑捌月，如易科罰
金，以新臺幣壹仟元折算壹日。
李俊宇共同犯傷害罪，處有期徒刑伍月，如易科罰金，以新臺幣
壹仟元折算壹日；又共同犯強制罪，處有期徒刑參月，如易科罰
金，以新臺幣壹仟元折算壹日。應執行有期徒刑陸月，如易科罰
金，以新臺幣壹仟元折算壹日。
陳晋北共同犯傷害罪，處有期徒刑伍月，如易科罰金，以新臺幣
壹仟元折算壹日；又共同犯強制罪，處有期徒刑參月，如易科罰
金，以新臺幣壹仟元折算壹日。應執行有期徒刑陸月，如易科罰
金，以新臺幣壹仟元折算壹日。
尹昱翔共同犯傷害罪，處有期徒刑伍月，如易科罰金，以新臺幣
壹仟元折算壹日；又共同犯強制罪，處有期徒刑參月，如易科罰
金，以新臺幣壹仟元折算壹日，扣案之鎮暴長槍壹支沒收。應執
行有期徒刑陸月，如易科罰金，以新臺幣壹仟元折算壹日。
    事  實
一、吳凱元與林○銘間有債務糾紛，林○銘偕友人鄧○偉於民國109
    年2月13日（起訴書誤載為2月3日，業經原審檢察官當庭更
    正）晚間9時許，在桃園市中壢火車站對面7-11便利商店外
    將吳凱元與其配偶沈○葳帶上車牌號碼0000-00號藍黑色本田
    FIT自小客車，沈○葳中途下車離開，吳凱元則被帶至林○銘
    位於桃園市○○區○○路000號A27樓住處簽下新臺幣（下同）10
    0萬元保管條（林○銘、鄧○偉涉嫌妨害自由等犯行，業經臺
    灣桃園地方檢察署檢察官另案提起公訴），過程中吳凱元、
    沈○葳均以手機向姚守鴻求援，姚守鴻再以手機微信通訊軟
    體通知李俊宇，李俊宇旋告知友人陳晋北、尹昱翔，嗣姚守
    鴻搭載沈○葳，偕同李俊宇、陳晋北、尹昱翔分別駕駛車牌
    號碼000-0000號（白色保時捷休旅車）、BCD-5391號（白色
    TOYOTA轎車）、AYK-6966號（灰色BMW）、BBC-5001號（白
    色BMW）等自小客車，於同日晚間9時19分許至桃園市政府警
    察局中壢分局中壢派出所報案，經警撥打吳凱元手機，並告
    知接聽之林○銘警方已介入、切勿觸法等語。吳凱元於同日
    晚間10時許透過手機通訊軟體LINE，數次與姚守鴻語音通話
    ，姚守鴻回訊表示「先叫對方把擬任（你人）給我帶回來」
    ，吳凱元傳訊表示「他們希望可以好好講」，姚守鴻則傳訊
    表示「我在找他們算送微微的帳」、「老爸是什麼個性你知
    道」、「但微微是我的人你老婆是我公司的人你懂我公司的
    人你試試看」，吳凱元回以「我知道」、「好」，林○銘嗣
    依吳凱元請求，於同日晚間11時10分許駕駛上開車輛與鄧○
    偉一同載吳凱元返回其母親位在桃園市○鎮區○○路0段00巷00
    號居處，並讓吳凱元於○○路0段00巷巷口（下簡稱00巷巷口
    ）下車，而吳凱元在步入00巷內已脫離林○銘、鄧○偉之控制
    ，林○銘、鄧○偉仍停留在00巷巷口斜對面路旁等候之際，隨
    即使用手機與他人通聯。嗣於同日晚間11時17分許，姚守鴻
    搭載沈○葳，與李俊宇、陳晋北、尹昱翔駕車抵達00巷巷口
    ，靠路旁暫停，姚守鴻偕同李俊宇、陳晋北、尹昱翔及同車
    真實姓名年籍不詳之4名成年男子下車，吳凱元亦自00巷巷
    內走出，至00巷巷口與姚守鴻、李俊宇等人交談，姚守鴻走
    至馬路中央察看後返回00巷巷口，吳凱元在00巷巷口與姚守
    鴻、李俊宇、陳晋北、尹昱翔及其他男子短暫交談，沈○葳
    亦自姚守鴻之車輛右後座下車，走向車旁之吳凱元；林○銘
    見吳凱元方人多勢眾，即於同日晚間11時18分許駕車從路邊
    迴轉並駛離現場，詎料吳凱元心有不甘，且姚守鴻亦對沈○
    葳曾遭林○銘、鄧○偉帶走之事心有不滿，吳凱元與姚守鴻、
    李俊宇、陳晋北、尹昱翔及其餘同車真實姓名年籍不詳之4
    名成年男子，均可預見以多車共同高速追逐之駕駛行為持續
    緊追他車不放，他車駕駛人極有可能因不堪心理壓力導致車
    禍受傷，竟基於縱使發生傷害結果亦不違反其本意之不確定
    傷害故意之犯意聯絡，由姚守鴻、李俊宇、陳晋北、尹昱翔
    與同車真實姓名年籍不詳之4名成年男子立即返回所乘4部自
    小客車，共同駕車高速追逐林○銘所駕駛、搭載鄧○偉之車牌
    號碼0000-00號自小客車，沿桃園市平鎮區113甲線轉台三線
    之山區道路往南行駛，過程中，姚守鴻、李俊宇、陳晋北、
    尹昱翔分別駕駛前揭4輛自小客車，以多車共同高速追逐之
    駕駛行為持續緊追林○銘所駕車輛不放，於同日晚間11時33
    分許，在台三線新竹縣○○鎮○○路0段000號前，歷經10餘分鐘
    追車過程後，林○銘因不堪心理壓力及欲擺脫姚守鴻、李俊
    宇、陳晋北、尹昱翔等所駕車輛之高速追逐，持續與渠等競
    速因而失控撞及路旁號誌桿致車輛全毀，鄧○偉因受猛烈衝
    擊力道自後座彈出車外，受有頭皮擦傷、右上眼瞼裂傷約1.
    5公分、左眉裂傷約3公分、左肩挫傷、雙膝挫傷、右手擦傷
    等傷害；林○銘則受有頭部外傷併蜘蛛膜下腔出血、頸椎損
    傷合併頸椎第3、4節椎間盤突出等傷害。
二、姚守鴻、李俊宇、陳晋北、尹昱翔於林○銘車輛肇事後數秒
    內陸續抵達上開事故地點，見鄧○偉起身後往巷子逃逸，遂
    與真實姓名年籍不詳之4名成年男子等8人，另萌生共同妨害
    他人行使權利之強制犯意聯絡，於同日晚間11時34分許，由
    尹昱翔持不具殺傷力之鎮暴長槍、李俊宇及陳晋北手持棍棒
    ，渠等8人一同在後尾隨、追逐鄧○偉，追至後，尹昱翔持該
    鎮暴長槍抵住鄧○偉頭部，姚守鴻及其中1名真實姓名年籍不
    詳之成年男子並拉扯鄧○偉，一干人等跟隨在鄧○偉身旁，以
    上開強暴脅迫之方式妨礙鄧○偉自由離去之權利。隨後姚守
    鴻等人因聽聞警笛聲，始離開現場並各自駕車逃逸。經林○
    銘、鄧○偉報警後警方調閱現場監視畫面循線查獲上情，尹
    昱翔並於109年4月28日接受警詢時主動繳交上開鎮暴長槍經
    扣押在案。
三、案經林○銘、鄧○偉訴請新竹縣政府警察局新埔分局報請臺灣
    新竹地方檢察署檢察官指揮偵查起訴。
    理  由
一、證據能力
㈠上訴人即被告尹昱翔部分
　被告尹昱翔於本院準備程序、審理程序經合法傳喚無正當理由
  未到庭，然其業選任辯護人到庭於本院準備程序及審理程序對
  證據能力表示意見：
⒈按被告以外之人於偵查中向檢察官所為陳述，除顯有不可信之
  情況者外，得為證據，同法第159條之1第2項定有明文。被告
  尹昱翔於原審雖與其辯護人曾爭執證人即告訴人林○銘、鄧○偉
  於檢察官偵查中具結後所為之證述，然其等未曾釋明上開證述
  有何顯不可信之情況，嗣經其選任辯護人到庭於本院準備程序
  對上開證述之證據能力表示沒有意見（見本院卷一第169至170
  頁），迄於本院言詞辯論終結時，未聲明異議（見本院卷二第
  36至39頁），依上說明，證人林○銘、鄧○偉於偵查中具結後所
  為之證述自具有證據能力。
⒉按被告以外之人於審判外之陳述，雖不符前4條（刑事訴訟法第
  159條之1至第159條之4）之規定，而經當事人於審判程序同意
  作為證據，法院審酌該言詞陳述或書面陳述作成時之情況，認
  為適當者，亦得為證據；當事人、代理人或辯護人於法院調查
  證據時，知有第159條第1項不得為證據之情形，而未於言詞辯
  論終結前聲明異議者，視為有前項之同意，刑事訴訟法第159
  條之5第1項、第2項分別定有明文。立法意旨在於傳聞證據未
  經當事人之反對詰問予以核實，原則上先予排除，惟若當事人
  已放棄反對詰問權，於審判程序中表明同意該等傳聞證據可作
  為證據，或於言詞辯論終結前未聲明異議，基於尊重當事人對
  傳聞證據之處分權，及證據資料愈豐富，愈有助於真實發見之
  理念，且強化言詞辯論主義，使訴訟程序得以順暢進行，上開
  傳聞證據亦均具有證據能力。本判決其餘所引被告尹昱翔以外
  之人於審判外之供述證據，被告尹昱翔於原審均未爭執證據能
  力，檢察官及被告尹昱翔之選任辯護人於本院亦未爭執證據能
  力，迄於本院言詞辯論終結時，復未聲明異議（見本院卷一第
  169至171、174頁、卷二第36至39、53至58頁），經本院審酌
  該等供述證據之作成情況，並無違法不當及證明力明顯過低之
  瑕疵，認以之作為證據應屬適當，復經本院依法踐行調查證據
  程序，揆諸前開規定，爰依刑事訴訟法第159條之5規定，認前
  揭證據均有證據能力。
⒊本判決認定事實所引用之下列非供述證據，經核其作成及取證
  程序均無違法之處，與本案亦具有關連性，依刑事訴訟法第15
  8條之4反面解釋，對被告尹昱翔自有證據能力。
㈡上訴人即被告吳凱元、姚守鴻、李俊宇、陳晋北部分
⒈查本判決下列所引被告以外之人於審判外之供述證據，被告吳
  凱元、姚守鴻、李俊宇、陳晋北4人及其等辯護人於本院準備
  程序及審理程序對於該等證據均未爭執證據能力，迄於本院言
  詞辯論終結時，復未聲明異議（見本院卷一第107至109、169
  至171、174、193至195、283至285頁、卷二第36至39、53至58
  頁），經本院審酌該等供述證據之作成情況，並無違法不當及
  證明力明顯過低之瑕疵，認以之作為證據應屬適當，復經本院
  依法踐行調查證據程序，揆諸前開規定，爰依刑事訴訟法第15
  9條之5規定，認前揭證據均有證據能力。
⒉本判決認定事實所引用之下列非供述證據，經核其作成及取證
  程序均無違法之處，與本案亦具有關連性，依刑事訴訟法第15
  8條之4反面解釋，對被告吳凱元、姚守鴻、李俊宇、陳晋北自
  有證據能力。　
二、認定事實所憑之證據及理由
㈠傷害部分
  被告尹昱翔經合法傳喚無正當理由未於本院準備程序及審理程
  序到庭，然依被告尹昱翔於原審、被告吳凱元、姚守鴻、李俊
  宇、陳晋北於本院所為供述，均否認事實欄一所指共同傷害犯
  行，被告吳凱元辯稱：林○銘將我載回家之後，後面他們發生
  事情，我不知道，我下車之後就進去我的住處，之後發生什麼
  事情我不知道，我也沒有去；我沒有叫姚守鴻他們去追林○銘
  ，當時夜間，眼鏡被林○銘他們打壞，沒有看清楚那是姚守鴻
  還是誰，姚守鴻年紀比我大，我不可能指揮他叫他去幫我做什
  麼等語；被告姚守鴻辯稱：我當天有開車跟隨林○銘所駕駛的
  車，當時我的太太、小孩都有在車上，他們開快，我就開快，
  他們開慢，我就開慢，因為我要救人，吳凱元被他們帶走，當
  時我不知道吳凱元已經下車等語；被告李俊宇辯稱：我們只是
  開車跟在他們車的後面，目的也是為了要救人等語；被告陳晋
  北辯稱：陳述同被告李俊宇，而且我們是這件事之後才知道吳
  凱元等語；被告尹昱翔於原審準備程序中辯稱：陳述同被告陳
  晋北，當時我太太巫○汝也在車上，懷孕9個月等語。被告吳凱
  元之辯護人並為其辯稱：林○銘接到警方電話，卻選擇無視公
  權力，繼續強押被告，要求吳凱元回去平鎮向母親拿一筆錢出
  來，所以才會押著吳凱元回去其母親住處，被告吳凱元能夠稱
  得上有算認識但真的不熟，只有被告姚守鴻一個，其餘的人被
  告吳凱元在發生本案前完全不認識；依卷內吳凱元跟姚守鴻間
  LINE對話紀錄，姚守鴻是吳凱元前妻沈○葳的乾爹，吳凱元跟
  姚守鴻沒那麼熟，吳凱元近視500多度，當天眼鏡被林○銘打壞
  ，直到看到沈○葳下車到他身邊，吳凱元才知道原來這些人是
  沈○葳找來想要幫忙他的人，姚守鴻等人立刻開始就去追了，
  吳凱元當然也無法去阻止；追車的部分吳凱元完全沒有參與，
  只是事後從姚守鴻得知有發生這個事情等語。被告李俊宇之辯
  護人並為其辯稱：雖然被告有駕車跟追告訴人，但主觀目的是
  要告訴人等下車，迫使告訴人等人停下車，而非以此手段來達
  成傷害的目的；承認過失傷害；警方有打電話給林○銘要求其
  把人帶回警局，林○銘不但沒有把人帶回來反而把吳凱元繼續
  押到他家，要他家人幫忙籌錢，被告等人在警局那邊，本來想
  要跟對方好好談，等很久，後來發現沒有用，沈○葳收到消息
  ，他們一群人才趕到吳凱元○○路家，才因而發生本案等語。被
  告姚守鴻之辯護人並為其辯稱：告訴人等還留在當地等，如果
  要放吳凱元走，告訴人等早就離開了，代表告訴人等妨害自由
  的犯罪還在繼續，並非釋放，被告等人到達現場，追逐告訴人
  等是逮捕現行犯；被告等只是在後面追，並沒有逼告訴人等開
  到100多公里甚至逆向要超前車等語。被告陳晋北、尹昱翔之
  辯護人為其等辯稱：如果告訴人停車被告等人當然沒有去追車
  的必要，被告等本意不是要用車禍的方式讓他受傷，被告等並
  無傷害之不確定故意，如果因為追車發生車禍，我們認為是過
  失等語。經查：
⒈被告吳凱元與告訴人林○銘有債務糾紛，告訴人林○銘偕友人即
  告訴人鄧○偉在桃園市中壢火車站對面7-11便利商店外將被告
  吳凱元與其配偶沈○葳帶上車，沈○葳中途下車離開，被告吳凱
  元則被帶至告訴人林○銘位於桃園市○○區○○路000號A27樓住處
  簽下100萬元保管條，過程中被告吳凱元、沈○葳均以手機向被
  告姚守鴻求援，被告姚守鴻再以手機微信通訊軟體通知被告李
  俊宇，李俊宇旋告知友人即被告陳晋北、尹昱翔，嗣被告姚守
  鴻搭載沈○葳，偕同被告李俊宇、陳晋北、尹昱翔分別駕駛車
  牌號碼000-0000、BCD-5391、AYK-6966、BBC-5001號等自小客
  車，於同日晚間9時19分許至桃園市政府警察局中壢分局中壢
  派出所報案，警方撥打被告吳凱元手機，並告知接聽之林○銘
  警方已介入、切勿觸法等語，告訴人林○銘嗣於同日晚間11時1
  0分許駕車與告訴人鄧○偉一同載被告吳凱元返回其母親位在桃
  園市○鎮區○○路0段00巷00號居處，並讓被告吳凱元於上開00巷
  巷口下車，告訴人林○銘、鄧○偉仍停留在附近等候，同日晚間
  11時17分許被告姚守鴻搭載沈○葳，與被告李俊宇、陳晋北、
  尹昱翔抵達上開住處，嗣告訴人林○銘於同日晚間11時18分許
  駕車駛離現場，被告姚守鴻、李俊宇、陳晋北、尹昱翔與同車
  真實姓名年籍不詳之4名成年男子立即分乘上開4部自小客車開
  始追逐告訴人林○銘所駕駛、搭載告訴人鄧○偉之車牌號碼0000
  -00號自小客車，沿桃園市平鎮區113甲線轉台三線之山區道路
  往南行駛，於同日晚間11時33分許，在台三線新竹縣關西鎮中
  豐路2段326號前，告訴人林○銘失控撞及路旁號誌桿致車輛全
  毀，告訴人鄧○偉因受猛烈衝擊力道自後座彈出車外，受有頭
  皮擦傷、右上眼瞼裂傷約1.5公分、左肩挫傷、左眉裂傷約3公
  分、雙膝挫傷、右手擦傷等傷害；告訴人林○銘則受有頭部外
  傷併蜘蛛膜下腔出血、頸椎損傷合併頸椎第3、4節椎間盤突出
  等傷害等節，業據被告5人所不爭執（見原審卷一第163至165
  頁），並有證人即告訴人林○銘、鄧○偉於偵訊及原審審理、證
  人沈○葳於原審之證述可佐（見偵5025卷第125至126、152至15
  3、184至185頁背面；原審卷二第43至99、100至114頁），復
  有被告吳凱元簽立之保管條影本及其身份證正反面影本（見他
  卷第78至79頁）、被告姚守鴻、李俊宇、陳晋北、尹昱翔、林
  ○銘所駕駛車輛照片暨車輛詳細報表（見他卷第88至92頁）、
  桃園市政府警察局中壢分局109年12月11日中警分刑字第10900
  78015號函暨檢附之沈○葳報案相關資料（見原審卷一第223至2
  29頁）、監視器畫面截圖照片（見他卷第135至144頁）、原審
  勘驗監視器畫面結果（見原審卷二第297至298、302至305頁）
  、道路交通事故現場圖、道路交通事故調查報告表㈠㈡（見他卷
  第102至105頁）、現場及鄧○偉傷勢照片（見他卷第106至134
  頁）、林○銘及鄧○偉國軍桃園總醫院附設民眾診療服務處診斷
  證明書（見他卷第76、77頁）等附卷可稽，此部分事實，首堪
  認定。
⒉被告姚守鴻、李俊宇、陳晋北、尹昱翔等人雖辯稱林○銘係自撞
  ，傷害結果與渠等駕駛行為無關，然查：
⑴證人即告訴人鄧○偉於偵訊中證稱：我們被追車約20分鐘，從吳
  凱元住家附近經過龍潭，再到新竹關西的車禍點，當時我們的
  時速約100多公里；他們不追車，我們不會跑，也不會開這麼
  快，也就不會失控等語（見偵5025卷第184至185頁）。於原審
  審理時證稱：我們發現停在吳凱元家外面的那4台車就陸續追
  上來，因為當時我坐在後座往後看，我就看到他們4台車陸續
  追上來，我們就加速逃跑，開到100多公里；在山路的時候有
  曾經把對方甩開，但對方很快就又追上來；尤其後面速度越來
  越快等語（見原審卷二第76至77頁）。證人即告訴人林○銘於
  偵訊中證稱：對方一直跟在後面，我沒有甩開過；我只記得他
  們有閃大燈、按喇叭等語（見偵5025卷第184至185頁）；於原
  審審理時證稱：在吳凱元家等他時就看到滿多車過來的，約4
  至5台車，大部分是白色的，廠牌只知道有保時捷與BMW，他們
  有下車，然後我們就開車離開，他們就追上來；我時速應該有
  上百公里；對方還有閃大燈、按喇叭等語（見原審卷二第48至
  49、55頁）。經比對前揭證人就遭追逐、競速之梗要情節大抵
  相符。
⑵被告姚守鴻亦自承：我閃遠光燈及按喇叭示意對方停車等語（
  見他卷第13、14頁），而證人巫○汝警詢中亦證稱我當時在尹
  昱翔車上，被告尹昱翔車速很快（見偵5025卷第55頁背面）。
  另經原審勘驗沿途監視器畫面（見原審卷二第302至303頁），
  可見被告姚守鴻、李俊宇、陳晋北、尹昱翔沿途共同以多車高
  速持續緊追林○銘所駕駛之車輛不放，被告李俊宇為了追上林○
  銘，甚至於同日晚間11時19分許在桃園市○鎮區○○路○00號快速
  道路交岔口闖紅燈通過路口，並跨越車道逆向超越前車，被告
  姚守鴻、陳晋北、尹昱翔所駕車輛亦跟車闖紅燈直行通過該路
  口（見原審卷二第302頁），更證證人林○銘、鄧○偉所述有據
  。另證人林○銘、鄧○偉雖就追車過程中有無擦撞乙情證述內容
  略有差異，但證人鄧○偉於原審審理程序中證稱：我在後座一
  直被甩來甩去，根本坐不穩等語（見原審卷二第85至86頁），
  且從車禍現場附近之監視器畫面中亦可見證人林○銘當時為擺
  脫被告姚守鴻等人，不惜跨越車道超越前車快速直行（見原審
  卷二第303頁），更證當時情況緊急混亂，遭追逐之林○銘、鄧
  ○偉內心惶恐程度可見一斑，故證人林○銘、鄧○偉就細節部分
  記憶相左，亦屬情理之常，尚不足以遽認渠等前揭證述與實情
  不符，附此敘明。
⑶行為與結果間，是否有相當因果關係，不僅須具備「若無該行
  為，則無該結果」之條件關係，更須具有依據一般日常生活經
  驗，有該行為，通常皆足以造成該結果之相當性，始足當之。
  若行為經評價為結果發生之相當原因，則不論有無他事實介入
  ，對該因果關係皆不生影響，最高法院107年度台上字第847號
  刑事判決足資參照。查被告姚守鴻、李俊宇、陳晋北、尹昱翔
  沿途緊跟林○銘所駕駛之車輛，以多車共同高速追逐之駕駛行
  為緊追告訴人林○銘不放，告訴人林○銘為擺脫渠等追趕，持續
  與渠等競速，直至車禍現場附近，告訴人林○銘跨越車道超越
  前車快速直行後，旋撞擊路旁號誌桿，被告姚守鴻等人旋即追
  趕來，此有原審勘驗結果可證（見原審卷二第303頁）；縱使
  告訴人林○銘係因自撞導致自身及車內告訴人鄧○偉成傷，但如
  非被告姚守鴻等人沿途以前揭多車共同高速追逐之駕駛行為緊
  追不放，告訴人林○銘本無須持續與渠等競速，甚至跨越車道
  逆向超越前車；再者，因被告姚守鴻等人追逐，林○銘持續與
  渠等競速、甚至違規駕駛，但始終無法擺脫，心理壓力之大自
  非難以想像，其終究失控撞上號誌桿，是被告姚守鴻等人共同
  以多車持續緊追不放之駕車行為與林○銘車禍間之因果關係亦
  未超出一般生活經驗所能預見範圍，告訴人林○銘自撞當與遭
  被告姚守鴻等人沿路共同高速緊追不放之駕駛行為具因果關係
  無誤。
⒊被告吳凱元雖以前詞置辯，而認其與被告姚守鴻等人追逐林○銘
  、鄧○偉乙事無涉，被告姚守鴻、李俊宇、陳晋北、尹昱翔則
  辯稱誤以為被告吳凱元仍在林○銘車上，係為救人方始追車等
  語。
⑴然本件起因源於被告吳凱元與林○銘間之債務糾紛，依照被告吳
  凱元於警詢中陳述，其係遭林○銘、鄧○偉兩人半拖半拉出便利
  商店，隨後林○銘、鄧○偉不顧其反抗將他強押上車，被帶至林
  ○銘住處非自願簽下保管條（見偵5025卷第8-8頁背面），被告
  吳凱元對林○銘、鄧○偉兩人自當有所怨懟；又依被告吳凱元與
  被告姚守鴻間之通訊軟體LINE對話紀錄（見偵5474卷第165至1
  66頁）可知，被告吳凱元於同日晚間10時許即透過手機通訊軟
  體LINE，數次與被告姚守鴻語音通話，被告姚守鴻並傳訊稱「
  你婉轉告訴對方現在還錢天經地義但是用這種方法我非常不高
  興」、「更何況你老婆剛剛是在替公司做事差點我做事的小妹
  都給我帶走我非常的不高興」，被告吳凱元回訊向被告姚守鴻
  稱「老爸」、「對不起」，被告姚守鴻回訊表示「先叫對方把
  擬任（你人）給我帶回來」，被告吳凱元傳訊表示「他們希望
  可以好好講」，被告姚守鴻則傳訊表示「我在找他們算送微微
  的帳」、「老爸是什麼個性你知道」、「我已經退休了」、「
  但是人家說打狗要看主人」、「但微微是我的人你老婆是我公
  司的人你懂我公司的人你試試看」，被告吳凱元接連回以「我
  知道」、「好」，被告姚守鴻復傳訊表示「我非常不高興的是
  它有動手打到你老婆」，是被告吳凱元與被告姚守鴻在本案前
  顯非毫無交情或素不相識，且被告吳凱元早在00巷巷口下車前
  ，即知被告姚守鴻意欲找告訴人林○銘等人算帳。
⑵又經原審於110年8月3日審理程序中當庭勘驗被告吳凱元母親住
  處附近監視器畫面可知（見原審卷二第297至298頁）：
  畫面開始為桃園市平鎮區○○路○段，右側為該路段00巷（即被
  告吳凱元母親住所之巷弄）
  23：10：32-23：11：09
  被害車輛抵達00巷巷口，吳凱元下車，被害車輛靠路邊暫停，
  吳凱元走入巷內。（即他卷第2至3頁圖一至三）
  23：11：59-23：12：20
  被害車輛直行迴轉停靠於畫面左側遠處即00巷巷口斜對面路旁
  ，吳凱元於巷口徘徊同時以手機與某人交談。
  23：12：21-23：13：38
  吳凱元持續於00巷巷口徘徊後走入巷內。
  23：17：23-23：17：38
  姚守鴻（白色保時捷凱燕休旅車）、李俊宇（白色TOYOTA房車
  ）、陳晋北（銀灰BMW）、尹昱翔（白色BMW）所駕駛之車輛陸
  續抵達00巷口，靠路旁前後暫停，姚守鴻及李俊宇下車走向00
  巷巷口。
  23：17：39-23：17：44 
  陳晋北、尹昱翔及其他至少3名男子下車走向巷口（陳晋北下
  車後手朝尹昱翔方向招手示意）。
  23：17：45-23：18：11
  吳凱元自巷內走出至巷口與姚守鴻及李俊宇等人交談，姚守鴻
  走至馬路中央查看後返回巷口，吳凱元於巷口與姚守鴻、李俊
  宇、陳晋北、尹昱翔及其他男子短暫交談。
  23：18：12-23：18：30
  沈○葳自姚守鴻之車輛右後座下車，走向車旁之吳凱元，姚守
  鴻快步返回駕駛座，其他3部車人員返回各自車上（陳晋北上
  車前有打開、關閉其後車廂，才又上車；尹昱翔從白色BMW副
  駕駛座方向跑去，從車後繞至駕駛座上車；23：18：14-23：1
  8：25停在畫面左側遠處之被害車輛從路邊迴轉，往螢幕上方
  的方向開去，離開畫面，即他卷第3頁反面圖四、5025偵卷第1
  95頁正反面），四部車由李俊宇之車輛最先離開，往前追被害
  車輛，其他三部車亦陸續快速直行離開，沈○葳與吳凱元走回
  巷內。
  依監視器畫面勘驗結果顯示告訴人林○銘、鄧○偉將被告吳凱元
  載至00巷巷口後，讓其下車，被告吳凱元早於同日晚間11時10
  分許即已下車，走入巷內，並使用手機與他人通話，卻於相隔
  達7分鐘即同日晚間11時17分許，被告姚守鴻、李俊宇、陳晋
  北、尹昱翔等人陸續駕車抵達00巷巷口後，被告吳凱元復自00
  巷內走出至巷口並與姚守鴻及李俊宇等人交談，被告姚守鴻並
  於交談後有走至馬路中央查看後返回00巷巷口之舉措，被告吳
  凱元又於巷口與被告姚守鴻、李俊宇、陳晋北、尹昱翔及其他
  男子短暫交談。
⑶另證人林○銘於偵查中證稱：（問：姚守鴻等人說想把你攔下來
  救吳凱元，有何意見？）當時吳凱元已經不在我車上，且他們
  已經碰到面了；姚守鴻認識吳凱元，他在電話內說他是吳凱元
  的老闆等語（見偵5025卷第185頁），證人鄧○偉於偵查中證稱
  ：當天晚上我們已經把吳凱元送回他家，吳凱元叫我們在外面
  等他，我們還在對面社區看著吳凱元和對方一堆人講話等語（
  見偵5025卷第185頁）；被告吳凱元於偵查中亦供稱：我那時
  候跟林○銘說停在我家巷口，我有叫他等一下；我下車跟我媽
  碰面以後，不到3分鐘就看到我老婆回來了；我媽叫我趕快進
  去；他們載我回家不到2分鐘，我媽就走出來了等語（見偵502
  5卷第155頁反面），是被告吳凱元有於下車時叫告訴人2人在
  外面等待，其下車後旋即步入00巷巷內返回其母居處。
⑷綜上，依被告吳凱元與被告姚守鴻間之通訊軟體LINE對話紀錄
  ，其等2人在本案前早有相當之交情，被告吳凱元並稱呼被告
  姚守鴻「老爸」，其等當晚已有語音通話及文字通訊，且被告
  吳凱元當晚早知被告姚守鴻意欲找告訴人林○銘等人算帳，其
  明知上情，仍於下車時叫告訴人林○銘2人在巷口外等待，且其
  既於下車後旋即返回其母居處，卻於下車後相隔達7分鐘即同
  日晚間11時17分許，於被告姚守鴻、李俊宇、陳晋北、尹昱翔
  等人陸續駕車抵達00巷巷口後，復自00巷內走出至巷口與被告
  姚守鴻及李俊宇等人交談，被告姚守鴻並於交談後有走至馬路
  中央查看後返回00巷巷口之舉措，其又於巷口與被告姚守鴻、
  李俊宇、陳晋北、尹昱翔及其他男子短暫交談，兼衡被告姚守
  鴻等4車多人抵達00巷巷口並接連下車，被告吳凱元卻敢於自
  行自00巷內步出並迎上前與被告姚守鴻等人交談、被告姚守鴻
  與被告吳凱元早有相當交情，自識得被告吳凱元暨被告姚守鴻
  等人當晚追車時毫不放鬆，未見何顧慮車內乘客身體安全，於
  10餘分鐘追車過程中亦未有再次以通訊軟體聯絡被告吳凱元之
  情，足見渠等追逐時均早知被告吳凱元早已下車、不在告訴人
  林○銘所駕車內，綜合上開各情勾稽以觀，堪認被告吳凱元係
  明知被告姚守鴻意欲找告訴人2人「算帳」，特意使告訴人2人
  在00巷巷口外等待，其並等待被告姚守鴻率眾前來與其會合，
  嗣被告姚守鴻等眾人於7分鐘後抵達00巷口，即步出00巷口迎
  接並與被告姚守鴻等人交談告以告訴人2人位置，被告姚守鴻
  始有上開於交談後走至馬路中央查看後返回00巷巷口之舉措，
  被告姚守鴻等人嗣後即開啟駕車追逐告訴人2人車輛之行為，
  顯見被告吳凱元與被告姚守鴻等人乃共同謀議，被告姚守鴻等
  始為本案追車行為，被告姚守鴻等眾人嗣後共同以多車高速追
  逐告訴人所駕車輛之行為自在被告吳凱元之預見及意欲範圍內
  ，並就此與被告姚守鴻等人間有犯意聯絡，且其自亦當知多車
  高速駕駛追車可能導致車禍發生一事，而被告姚守鴻等人追車
  時早知被告吳凱元安全無慮，被告5人上開辯解俱非可採。
⒋被告姚守鴻之辯護人雖主張告訴人妨害自由的犯罪還在繼續，
  被告姚守鴻係逮捕現行犯等語。然被告吳凱元已於同日晚間11
  時10分許在00巷巷口下車，並曾返回其母居處，業據被告吳凱
  元供承在卷（見偵5625卷第155頁反面），顯見斯時其已脫離
  林○銘、鄧○偉之控制，並非妨害自由犯罪尚在繼續，又被告姚
  守鴻意在對告訴人2人帶走、毆打沈○葳之事「算帳」，有通訊
  軟體LINE對話紀錄（見偵5474卷第165至166頁）附卷可稽，佐
  以被告姚守鴻於10餘分鐘追車過程中均未撥打110專線報警通
  報車號，逕自持續追車及事後於警方到場前離開現場，益徵其
  追車之舉主觀上並非基於逮捕之意思，而是尋釁。辯護意旨上
  開主張尚非可採。　
⒌按刑法上之傷害罪並無關於犯罪手法之限制，只需行為人主觀
  上具備傷害他人身體之認知與意欲，客觀上之行為造成他人傷
  害之結果，即與傷害罪之構成要件相符。又行為人對於構成犯
  罪之事實，預見其發生而其發生並不違背其本意者，以故意論
  ，刑法第13條第2項定有明文，是故意之成立，不以對於構成
  犯罪之事實，明知並有意使其發生為必要，僅需對於構成犯罪
  之事實、結果，預見其發生，而其發生並不違背其本意即為以
  足。亦即行為人若認識或預見其行為會導致某構成要件實現（
  結果發生），縱其對於該構成要件非積極希望其實現（結果發
  生），惟為達到某種目的而仍容任該結果發生，亦屬法律意義
  上之容任或接受結果發生之「間接故意」(或稱「未必故意」)
  ，此即前揭法條所稱之「以故意論」。查被告5人均為具有正
  常社會經驗之成年人，自得預見倘告訴人2人見被告姚守鴻方
  人多勢眾，又駕多車緊追在後，足以造成告訴人2人莫大心理
  壓力，進而因持續競速駕駛導致車禍之高度可能，但被告5人
  對於眾人多車高速追逐告訴人2人，縱發生傷害結果，顯然抱
  持著亦「不在意」、「無所謂」之容認態度，而不違背其本意
  ，渠等有傷害之不確定故意至明。
⒍從而，被告吳凱元、姚守鴻、李俊宇、陳晋北、尹昱翔傷害犯
  行，至堪認定。
⒎公訴意旨雖認被告姚守鴻、李俊宇等有以未保持距離即變換車
  道超車、逼車之駕駛方式欲迫使林○銘停車（見起訴書第2頁倒
  數第5至4行），惟被告等均否認有對告訴人林○銘所駕車輛有
  該行為，此部分雖經證人鄧○偉於偵查中證稱：對方把車子插
  到我們車子前面，把我們攔下來，我們閃開，繼續加速（見偵
  5025卷第184至185頁），於原審審理時證稱：過一個路口有一
  台車是從內側直接切到我們前面，要把我們逼下來等語（見原
  審卷二第76至77頁）；證人林○銘於偵訊中證稱：有兩台車在
  我前面煞車等語（見偵5025卷第184至185頁）；於原審審理時
  證稱：當時被追、逼車，開到前面給你煞車，把你擋下來這樣
  ，然後我就跑；我印象就是白色的有逼車，開到我前面意圖要
  插車；在滿快速的時候擋在我前面要把我攔下來，然後我就轉
  到旁邊去繼續跑；對方有兩次擋在我前面煞車，我差點撞到對
  方等語（見原審卷二第48至49、55頁），然依警方提出之監視
  錄影翻拍照片（見他字卷第135至144頁)暨原審勘驗監視器畫
  面（見原審卷二第302至304頁），均未錄得被告等有如告訴人
  2人所指以超車至告訴人林○銘所駕車輛前煞車之方式迫使林○
  銘停車之行為，亦未錄得告訴人林○銘有被迫煞車之情狀，是
  此部分僅有告訴人2人之單方指述，尚乏其他積極證據可資補
  強，自難僅憑告訴人2人指述即遽認被告等有該行為；另檢察
  官於本院審理時固主張依照檢察官起訴之犯罪事實，這樣的行
  為當然會導致告訴人自由行駛道路駕駛的權利也受到妨害，認
  為也有構成刑法第304條強制罪（見本院卷二第65頁）。然按
  刑法第304條之強制罪，係以強暴脅迫手段妨害他人行使權利
  為其要件，依證人鄧○偉證稱：當時我們的時速約100多公里等
  語（見偵5025卷第184至185頁）；我們就加速逃跑，開到100
  多公里；在山路的時候有曾經把對方甩開，但對方很快就又追
  上來；尤其後面速度越來越快等語（見原審卷二第76至77頁）
  ，是告訴人林○銘於案發時係高速行駛在前之狀態，又依本案
  事證，尚難認被告等有以未保持距離即變換車道超車、逼車之
  駕駛方式欲迫使林○銘停車，業如前述，尚難認告訴人林○銘駕
  駛汽車前行有遭妨礙，從而是否該當於刑法第304條其行駛道
  路之權利遭妨害，要非完全無疑，基於罪疑惟輕原則，實難為
  不利於被告等人之認定，尚難遽認被告等此部分行為另構成刑
  法第304條強制犯行，併此敘明。　
㈡強制部分
  訊據被告姚守鴻、李俊宇、陳晋北於本院坦承強制犯行（見本
  院卷一第107、282頁、卷二第36、62頁）；被告尹昱翔於本院
  準備程序、審理程序經合法傳喚無正當理由未到庭，然其於原
  審否認有何強制犯行，辯稱：我沒有押鄧○偉，我那把鎮暴槍
  是壞的，不會有聲響，我會帶著，是因為當下有人說對方有黑
  道背景，我帶著防身；我沒有拿槍托攻擊鄧○偉等語。經查：
⒈被告姚守鴻、李俊宇、陳晋北、尹昱翔於林○銘車輛肇事後數秒
  內陸續抵達上開事故地點，見鄧○偉起身後往巷子逃逸，遂與
  真實姓名年籍不詳之4名成年男子等8人，一同在後尾隨、追逐
  鄧○偉乙情，業據被告姚守鴻、李俊宇、陳晋北、尹昱翔所不
  爭執，並有證人鄧○偉偵訊及原審審理程序中之證述可佐（見
  偵5474卷第216至217頁背面；原審卷二第77至78頁），復有監
  視器錄影畫面截圖照片、原審監視器畫面勘驗結果、扣押物品
  目錄表、扣押物品清單、鎮暴長槍照片附卷可參（見他卷第14
  5至154頁；原審卷二第304至306頁；偵5025卷第77至86頁背面
  ），以及鎮暴長槍1支扣押在案，足徵上情為真。被告姚守鴻
  、李俊宇、陳晋北於本院所為任意性自白，自應予採信。
⒉被告尹昱翔雖以前詞置辯，惟查：證人鄧○偉於偵訊中證稱：我
  飛出車子後，跑到駕駛座查看林○銘，結果對方車子到了，我
  就趕快往巷子跑；一群人約7、8人就圍上來，姚守鴻叫人把我
  押著，有人用槍托砸我的左邊眉毛，姚守鴻還說「你不知道我
  是誰喔」，並自稱自己是中壢太陽會副會長，接著有2、3人將
  我架著，後面有人持槍，把我從巷子裡拖出去，出去後我聽到
  警笛的聲音，對方一行人就鳥獸散。之後我與林○銘一人坐一
  台救護車送醫等語（見偵5025卷第185頁正反面），於原審審
  理時證稱：我們撞完之後，因為我坐後座，我被彈出車外，我
  爬起來之後就趕快跑回車邊去看林○銘，然後我就發現後面追
  我們的車子陸續到了，然後他們就下車，我就跑到一個小巷子
  內，後面被他們拿槍把我押出來，他們就問我跑什麼，有的人
  說：「你再跑啊、你再跑啊」；對方有拿長槍的槍托敲我，本
  來要把我押出來，但出來一半對方就散掉了，可能警察到了吧
  ，我有聽到警笛聲，後來警察叫了兩台救護車等語（見原審卷
  二第77至78頁），證人鄧○偉歷次所為證述內容大抵吻合。另
  參以現場監視器畫面勘驗結果（見原審卷二第305至306頁），
  明顯可見在過程中被告李俊宇、陳晋北分持棍棒、被告尹昱翔
  則持鎮暴長槍，待追至鄧○偉後，被告姚守鴻及另一名男子便
  拉扯鄧○偉衣服、被告尹昱翔則以鎮暴長槍指著鄧○偉頭部、而
  被告李俊宇、陳晋北及其他男子則持續待在鄧○偉身旁，可見
  證人鄧○偉前揭所述，應非憑空虛構，誠屬可信。尤有甚者，
  被告姚守鴻、李俊宇、陳晋北、尹昱翔追逐林○銘、鄧○偉之目
  的本欲尋釁，已如前述，鄧○偉不顧車禍傷勢旋即逃離車禍現
  場，恐懼狀態可見一斑，但被告姚守鴻、李俊宇、陳晋北、尹
  昱翔卻仍持續追逐，又鄧○偉形單影隻，反觀被告姚守鴻、李
  俊宇、陳晋北、尹昱翔該方人多勢眾、又分持棍棒、鎮暴長槍
  ，被告尹昱翔殊無持鎮暴長槍防身之必要；而依現場客觀情狀
  ，被告姚守鴻、李俊宇、陳晋北、尹昱翔當知鄧○偉在眾人分
  持棍棒、鎮暴長槍跟隨在側，並無任意離開現場之可能，鄧○
  偉自由離去之權利顯然受到渠等限制。被告尹昱翔以前揭辯詞
  否認犯行，並非可採。
⒊基此，被告姚守鴻、李俊宇、陳晋北、尹昱翔強制犯行，至堪
  認定。至公訴意旨另認鄧○偉左眉裂傷係因遭被告尹昱翔持槍
  托攻擊所致，惟因鄧○偉車禍後遭彈出車外，頭臉部不乏頭皮
  擦傷、右上眼瞼裂傷之傷勢，該左眉裂傷當係因車禍所致，亦
  據認定如前，附此敘明。
㈢綜上所述，本件事證明確，被告犯行均洵堪認定，應依法論科
  。
三、法律適用
㈠核被告吳凱元、姚守鴻、李俊宇、陳晋北、尹昱翔就事實欄一
  所為，均係犯刑法第277條第1項傷害罪，被告5人之傷害行為
  造成告訴人林○銘、鄧○偉受有前揭傷勢，屬一行為侵害數身體
  法益，為想像競合犯，均應依刑法第55規定以一次傷害罪處斷
  。另被告吳凱元雖未實行犯罪行為，但其事前知悉被告姚守鴻
  意欲找告訴人算帳，仍於下車時叫告訴人等在巷口外等待，並
  於下車後相隔達7分鐘特意自00巷內走出至巷口與被告姚守鴻
  等人會合，並告以告訴人林○銘所駕車輛在現場附近，由被告
  姚守鴻等人驅車追趕，容認告訴人林○銘、鄧○偉等不堪持續遭
  追趕，因而失控自撞之傷害結果發生，當屬以自己共同犯罪之
  意思，事先共謀，而由其他人實行犯罪行為之「共謀共同正犯
  」，是被告5人及4名不詳男子間具有犯意聯絡、行為分擔，應
  論以共同正犯。
㈡另被告姚守鴻、李俊宇、陳晋北、尹昱翔就事實欄二所為，則
  均係犯刑法第304條第1項強制罪。
㈢被告4人與4名不詳成年男子間具有犯意聯絡、行為分擔，應論
  共同正犯。
㈣被告姚守鴻、李俊宇、陳晋北、尹昱翔4人就前揭所犯以不確定
  故意為傷害行為及強制罪行為間之著手行為、時間、地點可明
  顯區別，其等在巷內對告訴人鄧○偉所為強暴脅迫之強制行為
  非之前傷害行為所包括，自應另負強制罪之罪責，渠等傷害及
  強制罪犯行間犯意各別，行為互殊，均應予分論併罰。
㈤又被告尹昱翔前於104年間因詐欺案件，分別經臺灣桃園地方法
  院104年桃簡字第357號判決應執行有期徒刑10月、105年易字
  第1184號判決應執行有期徒刑1年4月，前揭兩案件復經同院10
  7年度聲字第4563號裁定定應執行有期徒刑2年1月確定，並於1
  08年5月14日易科罰金執行完畢，其於有期徒刑執行完畢5年內
  故意再犯本件有期徒刑以上之2罪，均屬累犯。然綜觀被告尹
  昱翔前案紀錄，其於本件犯行前，並無因傷害、強制案件而遭
  判刑確定之紀錄，衡酌被告前案所犯之保護法益、罪質類型，
  與本案未盡相同，尚難以被告尹昱翔曾犯詐欺案件之事實，推
  認其有犯本案傷害罪、強制罪之特別惡性或有何累犯立法意旨
  之刑罰感應力較薄弱，而有加重其最低本刑之必要，且檢察官
  就被告尹昱翔累犯加重其刑之事項，並未提出證據或具體指明
  證明方法，以供法院綜合判斷，爰不依刑法第47條第1項規定
  ，加重其刑。
四、撤銷改判之理由
㈠原審審理後認為被告等5人犯行均事證明確，予以論罪科刑，固
  非無見。然按刑罰之量定，固屬法院自由裁量之職權行使，惟
  刑事審判之量刑，在於實現刑罰權之分配的正義，故法院對於
  有罪被告之科刑，應符合罪刑相當之原則，使輕重得宜，罰當
  其罪，以契合社會之法律感情，此所以刑法第57條明定科刑時
  應審酌一切情狀，尤應注意該條所列10款事項以為科刑輕重之
  標準；再法院對於被告之量刑，亦應受比例原則與平等原則等
  一般法律原則之支配，以期達成客觀上之適當性、相當性與必
  要性之價值要求。被告5人就如事實欄一所示傷害犯行、被告
  姚守鴻、李俊宇、陳晋北、尹昱翔4人就如事實欄二所示強制
  犯行，已與告訴人鄧○偉達成和解，並依約賠償36萬元完畢，
  業經告訴人鄧○偉於本院準備程序陳明在卷（見本院卷一第199
  至200頁），並有和解協議書影本、本院公務電話查詢紀錄表
  （見本院卷一第115、125頁)附卷可稽；另就告訴人林○銘請求
  民事損害賠償部分，業經原審法院民事庭判決確定，並經被告
  5人於111年4月28日依該民事確定判決所命被告5人應連帶給付
  林○銘之賠償金額96萬6,077元加計利息合計為103萬5687元款
  項提存至原審法院提存所，有原審法院109年度重訴字第456號
  民事確定判決（見本院卷一第221至242頁)、原審法院提存所1
  11年度存字第672號提存書影本（見本院卷一第243頁)附卷可
  稽，是被告5人等之犯後態度與原審判決時難謂相同，原審就
  此與被告犯罪後態度之科刑輕重有關之事項未及審酌，顯與本
  院審酌科刑之情狀有所不同。被告5人否認傷害犯行、被告尹
  昱翔否認強制犯行提起上訴，雖均無理由，然被告姚守鴻、李
  俊宇、陳晋北、尹昱翔以已與告訴人鄧○偉和解請求從輕量刑
  為由上訴，則為有理由，且原判決既有前開未恰之處而無可維
  持，其就被告姚守鴻、李俊宇、陳晋北、尹昱翔定執行刑部分
  亦失所附麗，均應由本院予以撤銷改判。
㈡爰審酌被告吳凱元、姚守鴻、李俊宇、陳晋北、尹昱翔不思以
  理性適當方式解決爭端，而以驅車追逐之方式，使林○銘飽受
  心理壓力，為試圖擺脫因而失控自撞，導致自身及車上乘客鄧
  ○偉成傷；車禍發生後，被告姚守鴻、李俊宇、陳晋北、尹昱
  翔甚至分持棍棒、鎮暴長槍限制鄧○偉自由離去之權利，所為
  實不足取；被告5人均否認傷害犯行，被告姚守鴻、李俊宇、
  陳晋北於本院審理時坦承強制犯行，及被告5人已與告訴人鄧○
  偉達成和解，並依約賠償36萬元完畢，另就告訴人林○銘請求
  民事損害賠償部分，業經原審法院民事庭判決確定，並經被告
  5人於111年4月28日依該民事確定判決所命應連帶給付林○銘之
  賠償金額96萬6,077元加計利息合計為103萬5687元款項提存至
  原審法院提存所，業如前述，堪認被告5人有實質彌補告訴人2
  人損害之具體表現；兼衡本案緣起於被告吳凱元與告訴人林○
  銘間債務糾紛，考量被告5人等參與犯罪程度、手段、告訴人2
  人所受傷勢程度、告訴人林○銘所提勞動能力減損資料，被告
  吳凱元自承教育程度為高中畢業、離婚、無子女，案發迄今都
  是從事菸酒行，目前與家人同住，經濟狀況小康；被告姚守鴻
  自承教育程度為國小肄業，未婚、有五名子女，其中3名未成
  年需扶養，案發迄今從事網拍物流、與小孩同住，月收入5、6
  萬，經濟狀況小康；被告李俊宇自稱其配偶懷孕，經濟狀況欠
  佳；被告陳晋北自承教育程度為高中畢業，離婚，有兩名未成
  年子女，案發迄今經營炸雞攤，經濟狀況欠佳；被告尹昱翔自
  承教育程度為高中肄業，離婚，有兩名未成年子女，案發迄今
  都是做代購、與家人同住，經濟狀況普通（見原審卷二第326
  至327頁、本院卷二第70頁）等一切情狀，分別量處如主文第
  二至六項所示之刑，並就被告姚守鴻、李俊宇、陳晋北、尹昱
  翔部分權衡其等責任與整體刑法目的及相關刑事政策等，於併
  合處罰時其責任非難重複之程度，各就其等所犯2罪為整體非
  難評價，爰分別定其應執行刑如主文第三至六項所示，並均諭
  知易科罰金之折算標準。　
㈢扣案之鎮暴長槍1支，為被告尹昱翔所有，並且為案發當日所持
  用以強制告訴人鄧○偉，業據被告尹昱翔自承在卷（見偵5025
  卷第73頁），並經本院認定如前，應屬犯罪所用之物，應依刑
  法第38條第2項規定，於被告尹昱翔罪刑項下諭知沒收。
五、被告尹昱翔經合法傳喚，於本院審理期日無正當理由未到庭
    ，爰不待其陳述，逕行判決。
據上論斷，應依刑事訴訟法第369條第1項前段、第364條、第371
條、第299條第1項前段，判決如主文。
本案經檢察官陳興男提起公訴，檢察官劉異海到庭執行職務。 
中　　華　　民　　國　　111 　年　　10　　月　　27　　日
                  刑事第十八庭  審判長法  官  何俏美
                                      法  官  陳海寧
                                      法  官  葉乃瑋
以上正本證明與原本無異。
就傷害罪部分如不服本判決，應於收受送達後20日內向本院提出
上訴書狀，其未敘述上訴之理由者並得於提起上訴後20日內向本
院補提理由書（均須按他造當事人之人數附繕本）「切勿逕送上
級法院」。
其餘部分不得上訴。
                                      書記官  程欣怡
中　　華　　民　　國　　111 　年　　10　　月　　27　　日
附錄：本案論罪科刑法條全文
中華民國刑法第277 條
傷害人之身體或健康者，處五年以下有期徒刑、拘役或五十萬元
以下罰金。
犯前項之罪，因而致人於死者，處無期徒刑或七年以上有期徒刑
；致重傷者，處三年以上十年以下有期徒刑。
中華民國刑法第304 條
以強暴、脅迫使人行無義務之事或妨害人行使權利者，處三年以
下有期徒刑、拘役或九千元以下罰金。
前項之未遂犯罰之。